臺灣彰化地方法院刑事判決　　　　　　　 96年度易緝字第8號
公　訴　人　臺灣彰化地方法院檢察署檢察官
被　　　告　丙○○
　　　　　　　　　　（現於臺灣彰化看守所羈押中）
上列被告因竊盜案件，經檢察官提起公訴（95年度偵字第3652、
4410號）及併案審理（臺灣臺中地方法院檢察署檢察官95年度偵
字第13790號），被告於準備程序中自白，本院聽取當事人意見
後，裁定由受命法官獨任行簡式審判程序，茲判決如下：
    主  文
丙○○共同連續竊盜，處有期徒刑年。
    事實及理由
一、犯罪事實：
    丙○○前因犯竊盜案件，經臺灣苗栗地方法院於民國（下同
    ）95年3月22日以95年苗簡字第202號判決，判處有期徒刑3
    月，緩刑2年，95年4月4日下午3時40分送達於丙○○。丙○
    ○於緩刑期內仍不知悔改，竟基於意圖自己不法所有之概括
    犯意，由自己獨自一人，於如附表編號1、3所示之時間、地
    點，利用住院病患及其家屬、醫院人員不注意之機會，下手
    行竊；或由丙○○與其弟弟周宗毅（所涉竊盜罪部分，經臺
    灣臺中地方法院95年易字第1772號判決判處有期徒刑2年6月
    ，刑前強制工作3年，目前上訴中）基於共同概括犯意聯絡
    ，利用住院病患及其家屬、醫院人員不注意之機會，共同行
    竊如附表編號2、4、5、6、7、8所示之財物。嗣經員警調取
    醫院監視錄影畫面，於95年4月18日持法院搜索票，前往丙
    ○○住處即臺中縣大甲鎮○○里○○路35-9號進行搜索，扣
    得附表編號2行竊時所穿白色中間鑲有藍橘色之POLO衫。
二、認定事實之證據及理由：
  (一)被告丙○○於警詢、偵查、本院審理中之自白，可以證明上
    述全部事實。
  (二)被害人乙○○○（95年4月18日警訊筆錄，95偵字3652號卷P
    .65；95年4月28日偵訊筆錄，95偵字3652號卷P.49）、甲○
    ○（95年4月18日筆錄，彰化分局0000000000號警卷內；95
    年4月28日偵訊筆錄，95偵字3652號卷P.49）、邱宜芳（95
    年4月8日警訊筆錄，95偵字8527號卷P.16；95年4月14日警
    訊筆錄，沙鹿分局0000000000號警卷）、王世宗（95年4月
    14日警訊筆錄、沙鹿分局0000000000號警卷）、張建榮（95
    年4月14日警訊筆錄、沙鹿分局0000000000號警卷）、黃棟
     國（95年4月14日警訊筆錄、沙鹿分局0000000000號警卷）
    、黃碧標（95年4月14日警訊筆錄、沙鹿分局0000000000號
    警卷）、丁○○（95年4月18日警訊筆錄、彰化分局0000000
    000號警卷）之指訴，均可證明失竊之事實。
  (三)彰化縣警察局彰化分局搜索扣押筆錄及扣押物品目錄表（彰
    化分局0000000000號警卷內）。
  (四)證人（ET-0796號車主）楊駿毅之95年5月26日警訊筆錄（臺
    中地方法院檢察署95偵字8527號卷P.41）證述，可證明被告
    丙○○向之承租車牌號碼ET-0796號小客車之事實。
  (五)贓物認領保管單（沙鹿分局0000000000號警卷）、附表編號
    1犯罪之監視翻拍照片（彰化分局0000000000號警卷內）、
    附表編號2之監視器翻拍照片（彰化分局000000000 0號警卷
    內）。
  (六)小客車租賃契約書2份（臺中地方法院檢察署95偵字8527號
    卷P.59）。
  (七)綜上所述，本案事證明確，被告犯行已可認定。
三、論罪科刑：
  (一)核被告所為，係犯刑法第320條第1項竊盜罪，被告就附表編
    號2、4、5、6、7、8之竊盜犯行，與共同被告周宗毅間有犯
    意聯絡及行為分擔，均為共同正犯。又被告先後8次竊盜犯
    行，時間緊接，所犯構成要件相同，顯係基於概括犯意反覆
    為之，應依修正前刑法第56條連續犯規定論以一罪，並依法
    加重其刑。又起訴書雖未載明附表編號4～8部分，惟此部分
    與起訴經認定有罪部分，係屬連續犯之裁判上一罪關係，並
    經檢察官聲請併案，依審判不可分原則，本院自應審理，附
    此敘明。
  (二)法律比較適用：
    按刑法業於94年2月2日修正公布，被告犯罪後，已於95年7
    月1日施行。按行為後法律有變更者，適用行為時之法律，
    但行為後之法律有利於行為人者，適用最有利於行為人之法
    律，修正後即現行刑法第2條第1項訂有明文。應比較適用如
    下：
  1.修正前刑法第28條：「二人以上共同實施犯罪之行為者，皆
    為正犯」之規定，固已修正為：「二人以上共同實行犯罪之
    行為者，皆為正犯」，惟上述用語上之修正，乃因「實施」
    一詞之範圍，在解釋上是否包括「陰謀共同正犯」及「預備
    共同正犯」存有爭議，為杜爭議，明白宣示本條不包括「陰
    謀共同正犯」及「預備共同正犯」，但仍包括共謀共同正犯
    ，乃將「實施」修正為「實行」。是此項修正之結果，對於
    本件被告等不生有利或不利之情形，應依上述修正後刑法第
    2條第1項前段，適用行為時之舊法即修正前刑法第28條。
  2.刑法第320條第1項竊盜罪，法定刑原為得科「銀元5百元以
    下罰金」，適用罰金罰鍰提高標準條例並提高10倍計算，另
    依修正前刑法第33條第5款規定，前開罰金刑，最高額為銀
    元5千元，最低額為銀元10元，若乘以3倍而換算為新臺幣，
    最高額為新臺幣1萬5千元，然最低額僅為新臺幣30元。然修
    正後刑法第33條第5款變為：「主刑之種類如下：五、罰金
    ：新臺幣1千元以上，以百元計算之」等規定觀之，依修正
    後之法律，刑法第320條第1項竊盜罪所得科處之罰金刑最高
    額為新臺幣1萬5千元、最低額為新臺幣1千元。自以被告行
    為時之舊法有利於被告。
  3.被告於行為後，新修正刑法已刪除第56條連續犯之規定，此
    刪除屬於刑罰範圍之變更，比較新、舊法結果，仍應適用較
    有利於被告之行為時法律，即以舊法論以連續犯。
  4.被告雖於92年間有軍法逃亡罪前科，經軍事監獄執行完畢，
    然刑法第49條於95年7月1日以後才將軍法前科列為累犯之構
    成要件，本件犯罪於法律修正前，自不構成累犯之情形。
  (三)爰審酌：被告素行不佳，屢次在各大醫院行竊。前經臺灣苗
    栗地方法院判處緩刑後，竟送達判決當日再以相同手法竊盜
    ，一再至臺中縣、彰化縣等地之醫院行竊，而犯下多件竊盜
    犯行，惡性實屬重大；且被告正值青壯年，身強體壯，四肢
    健全，家中尚有妻子及2名女兒，本應正當謀生，好好扛起
    一個家庭的責任，卻不思勞動生產，冀圖不勞而獲，而屢屢
    再犯，潛入醫院內行竊，對醫院內病患、家屬及醫護人員之
    財產安全構成威脅，犯罪之情節及所生之危害非輕，惟被告
    犯後尚能坦承全部犯行，犯後態度尚稱良好等一切情狀，量
    處如主文所示之刑。
  (四)扣案之衣服，為警方比對犯罪嫌疑人使用，並非犯罪工具，
    故不宣告沒收。
四、不另為免訴判決部分：
  (一)公訴意旨略以：被告丙○○基於意圖為自己不法所有之概括
    犯意，連續於95年1月23日13時40分，在彰化基督教醫院
    急診觀察室第8床，徒手竊取戊○○所有新臺幣4000元、泰
    銖4000元。95年2月16日17時許，在彰化基督教醫院附設
    兒童醫院807室B床，徒手竊取賴銀獎所有新臺幣（下同）
    3120元、手機1支、統一儲值卡1張。95年4月2日14時許，
    由丙○○、周宗毅共同進入秀傳紀念醫院心臟內科門診室行
    竊電腦及螢幕共3組，以塑膠袋包裝電腦，放到車上後駛離
    。因認被告此部分與上述有罪部分，係犯刑法第320
    條第1項之連續竊盜罪嫌等語。
  (二)按案件曾經判決確定者，應諭知免訴之判決，並得不經言詞
    辯論為之，刑事訴訟法第302條第1款、第307條分別定有明
    文。又案件曾經判決確定者，應為免訴之判決，此項原則關
    於實質上一罪或裁判上一罪，均有其適用。連續犯係裁判上
    之一罪，其一部分犯罪事實曾經判決確定者，其效力當然及
    於全部，故檢察官復將其他部分重行起訴，亦應諭知免訴之
    判決（最高法院49年臺非字第20號判例意旨參照）；唯簡易
    判決因其不經言詞辯論，故並不經宣示判決程序（刑事訴訟
    法第455條），不經宣示之裁判必經合法送達始生效力，故
    通說應以最初送達之日期為既判力之時點。另刑法業於94年
    2月2日修正公布，並於95年7月1日施行，本件被告行為後，
    修正前刑法第56條關於連續犯之規定，雖已修正刪除，仍應
    依刑法第2條第1項規定，適用最有利於行為人之法律。經比
    較新、舊法結果，本件應以被告行為時之法律即修正前第56
    條規定論以連續犯，最有利於被告。
  (三)經查，被告另於95年2月9日下午4時許於苗栗苑裡李綜合醫
    院行竊護理站護理師之皮夾一只，觸犯刑法第320條第1項之
    犯行，業經臺灣苗栗地方法院苗栗簡易庭於95年3月22日以
    95年度苗簡字第202號判決處有期徒刑3月，得易科罰金，緩
    刑3年，於95年4月4日下午3時40分，送達被告丙○○，發生
    既判力，此有該案判決書、臺灣高等法院被告全國前案紀錄
    表、送達回證影本各一件在卷可考。本案被告被訴如上
    所示之竊盜犯行，與前揭苗栗地方法院判決確定之竊盜行
    為間，其犯罪時間緊接，手段相似，所犯係犯罪構成要件相
    同之罪名，顯係基於概括犯意反覆為之，應具有連續犯之裁
    判上一罪關係，且在該判決既判力範圍內，而為該案確定判
    決效力所及，揆諸前揭條文及判例意旨，本應諭知免訴，然
    而檢察官指控與上述有罪部分屬於連續犯之裁判上一罪關係
    ，故不另為免訴諭知。
五、適用法條：
  (一)刑事訴訟法第273條之1第1項、第310條之1第2項、第454條
    第1項。
  (二)刑法第2條第1項前段、修正前刑法第28條、第56條、第320
    條第1項。
  (三)罰金罰鍰提高標準條例第1條前段。
本案經檢察官鮑慧忠到庭執行職務。
中　　華　　民　　國　　96　　年　　2　　月　　2 　 　日
                  刑事第三庭    法      官  葉明松
以上正本證明與原本無異。
如不服本判決，應於判決送達後10日內，向本院提出上訴狀（ 須
附繕本 ）。
告訴人或被害人對於判決如有不服具備理由請求檢察官上訴者，
其上訴期間之計算係以檢察官收受判決正本之日期為準。
中　　華　　民　　國　　96　　年　　2　　月　　2   　　日
                                書  記  官  于淑真
【附錄本案論罪法條】
中華民國刑法第320條
（普通竊盜罪、竊佔罪）
意圖為自己或第三人不法之所有，而竊取他人之動產者，為竊盜
罪，處 5 年以下有期徒刑、拘役或 5 百元以下罰金。
意圖為自己或第三人不法之利益，而竊佔他人之不動產者，依前
項之規定處斷。
前二項之未遂犯罰之。
【附表】：
┌─┬────┬───────┬──────┬────┬─────┬───┐
│編│犯罪時間│犯罪地點　　　│犯罪手法　　│被害人（│竊得財物　│行為人│
│號│        │　　　　　　　│　　　　　　│管理人）│　　　　　│　　　│
├─┼────┼───────┼──────┼────┼─────┼───┤
│1 │95年4月4│彰化基督教醫院│見皮包及外套│乙○○○│紅色外套一│丙○○│
│  │日23時25│觀察室第22床  │放在病床上無│        │件、及皮包│      │
│  │分許    │              │人看管，下手│        │一個（內有│      │
│  │        │              │行竊，並以外│        │現金15000 │      │
│  │        │              │套包覆皮包後│        │元、BIRO行│      │
│  │        │              │，掩人耳目，│        │動電話、行│      │
│  │        │              │從容離去。現│        │照、身分證│      │
│  │        │              │金花用完畢，│        │、殘障手冊│      │
│  │        │              │證件及其他物│        │、健保卡、│      │
│  │        │              │品丟棄之。  │        │印章、存摺│      │
│  │        │              │            │        │。）      │      │
├─┼────┼───────┼──────┼────┼─────┼───┤
│2 │95年4月5│彰化基督教醫院│二人駕駛    │彰化基督│電腦主機3 │丙○○│
│  │日6時許 │二樓96、97、98│4003-HV小客 │教醫院、│部、電腦液│周宗毅│
│  │        │號診間        │車前往醫院地│管理人王│晶螢幕1部 │      │
│  │        │              │下停車場，到│清林    │          │      │
│  │        │              │樓上四處找尋│        │          │      │
│  │        │              │目標，發現96│        │          │      │
│  │        │              │、97、98 診 │        │          │      │
│  │        │              │間未上鎖，由│        │          │      │
│  │        │              │周宗毅在門外│        │          │      │
│  │        │              │把風，由周耿│        │          │      │
│  │        │              │吉下手行竊得│        │          │      │
│  │        │              │手分成二次搬│        │          │      │
│  │        │              │運上小客車。│        │          │      │
├─┼────┼───────┼──────┼────┼─────┼───┤
│3 │95年4月5│彰化基督教醫院│丙○○見恢復│丁○○  │手機充電座│丙○○│
│  │日7時許 │第一期大樓3樓 │室座椅上有一│        │一組、存摺│      │
│  │        │恢復室        │只黑色手提袋│        │2本       │      │
│  │        │              │，四下無人，│        │          │      │
│  │        │              │行竊得手    │        │          │      │
├─┼────┼───────┼──────┼────┼─────┼───┤
│4 │95年4月 │臺中縣梧棲鎮  │駕駛ET-0796 │邱宜芳　│紅色背包一│周宗毅│
│　│8日下午 │童綜合醫院五樓│號自小客車進│　　　　│個（內含信│丙○○│
│　│2時許   │心導管辦公室  │入醫院地下停│　　　　│用卡5張、 │　　　│
│　│        │　            │車場後，由周│　　　　│提款卡4 張│　　　│
│　│　　　　│　　　　　　　│宗毅下車進入│　　　　│、NIKON 牌│　　　│
│　│　　　　│　　　　　　　│醫院行竊，周│　　　　│數位相機一│　　　│
│　│　　　　│　　　　　　　│耿吉在車內接│　　　　│臺、易利信│　　　│
│　│　　　　│　　　　　　　│應。　      │　　　　│牌W800i 型│　　　│
│　│　　　　│　　　　　　　│　　　　　　│　　　　│手機一支、│　　　│
│　│　　　　│　　　　　　　│　　　　　　│　　　　│國際牌GD55│　　　│
│　│　　　　│　　　　　　　│　　　　　　│　　　　│型手機一支│　　　│
│　│　　　　│　　　　　　　│　　　　　　│　　　　│、現金約二│　　　│
│　│        │              │　　　　　　│　　　　│千元、西雅│　　　│
│  │        │              │            │        │圖咖啡券二│      │
│  │        │              │            │        │千元），上│      │
│  │        │              │            │        │開西雅圖咖│      │
│  │        │              │            │        │啡卷二千元│      │
│  │        │              │            │        │業已返還邱│      │
│  │        │              │            │        │宜芳。    │      │
│  │        │              │            │        │          │      │
├─┼────┼───────┼──────┼────┼─────┼───┤
│5 │95年4月 │臺中縣梧棲鎮  │駕駛ET-0796 │張建榮　│PFIZER牌黑│周宗毅│
│　│8日下午 │童綜合醫院　  │號自小客車進│　　　　│色公事包2 │丙○○│
│　│2時許   │　            │入醫院地下停│　　　　│只、鑰匙1 │　　　│
│　│　      │　　　　　　　│車場後，由周│　　　　│把2支、車 │　　　│
│　│　      │　　　　　　　│宗毅下車進入│　　　　│號8185-FY │　　　│
│　│　　　　│　　　　　　　│醫院行竊，周│　　　　│號之華南產│　　　│
│　│　　　　│　　　　　　　│耿吉在車內接│　　　　│物保險公司│　　　│
│　│　　　　│　　　　　　　│應。　      │　　　　│汽車保險卡│　　　│
│　│　　　　│　　　　　　　│　　　　　　│　　　　│1張、汽車 │　　　│
│　│　　　　│　　　　　　　│　　　　　　│　　　　│鑰匙2把、 │　　　│
│　│　　　　│　　　　　　　│　　　　　　│　　　　│清水巖平安│　　　│
│　│　　　　│　　　　　　　│　　　　　　│　　　　│符1枚、皮 │　　　│
│　│　　　　│　　　　　　　│　　　　　　│　　　　│包1只、身 │　　　│
│　│　　　　│　　　　　　　│　　　　　　│　　　　│分證1張、 │　　　│
│  │　　　　│              │　　　　　　│        │健保卡2張 │　　　│
│  │　　　　│              │　　　　　　│        │、彰化銀行│      │
│  │        │              │            │        │提款卡1張 │      │
│  │        │              │            │        │、現金新臺│      │
│  │        │              │            │        │幣數千元（│      │
│  │        │              │            │        │上開黑色公│      │
│  │        │              │            │        │事包其中1 │      │
│  │        │              │            │        │只、鑰匙1 │      │
│  │        │              │            │        │把2支、汽 │      │
│  │        │              │            │        │車保險卡1 │      │
│  │        │              │            │        │張、汽車鑰│      │
│  │        │              │            │        │匙2把、平 │      │
│  │        │              │            │        │安符1枚等 │      │
│  │        │              │            │        │物均已返還│      │
│  │        │              │            │        │張建榮）。│      │
├─┼────┼───────┼──────┼────┼─────┼───┤
│6 │95年4月 │臺中縣沙鹿鎮成│駕駛ET-0796 │童綜合醫│鑰匙33支、│周宗毅│
│  │9日凌晨 │功西街8號童綜 │號自小客車進│院、管理│新臺幣3千 │丙○○│
│　│0時30分 │合醫院2樓及5樓│入醫院地下停│人王世宗│元、電腦主│　　　│
│　│至凌晨0 │辦公室內　　  │車場後，由周│　      │機3台、液 │　　　│
│　│時50分許│　            │宗毅下車進入│　      │晶螢幕一臺│　　　│
│　│間      │　            │醫院行竊，周│　      │（上開鑰匙│　　　│
│  │        │　　　　　　　│耿吉在車內接│　　　　│33支業已返│      │
│  │        │              │應。　      │　　　　│還童綜合醫│      │
│  │        │              │            │　　　　│院行政課課│      │
│  │        │              │            │        │長王世宗）│      │
│  │        │              │            │        │。        │      │
├─┼────┼───────┼──────┼────┼─────┼───┤
│7 │95年4月 │臺中縣梧棲鎮中│駕駛ET-0796 │黃棟國　│鑰匙一把七│周宗毅│
│  │10日上午│棲路1段699號童│號自小客車進│　　　　│支（業已返│丙○○│
│　│7時30分 │綜合醫院三樓放│入醫院地下停│　　　　│還黃棟國）│　　　│
│　│許      │射科更衣室內  │車場後，由周│　　　　│。　      │　　　│
│　│        │　            │宗毅下車進入│        │　　　　　│　　　│
│  │        │              │醫院行竊，周│        │　　　　　│      │
│  │        │              │耿吉在車內接│        │　　　　　│      │
│  │　　　　│              │應。　      │        │          │      │
├─┼────┼───────┼──────┼────┼─────┼───┤
│8 │95年4月 │臺中縣梧棲鎮中│駕駛ET-0796 │黃碧標　│鑰匙4串22 │周宗毅│
│  │10日上午│棲路1段699號童│號自小客車進│　　　　│支、數位相│丙○○│
│　│8時許   │綜合醫院五樓病│入醫院地下停│　　　　│機1臺、傳 │　　　│
│　│        │理科辦公室置物│車場後，由周│　　　　│統相機2臺 │　　　│
│　│        │櫃內　　      │宗毅下車進入│　　　　│、相機鏡頭│　　　│
│　│        │　            │醫院行竊，周│        │1個（上開 │　　　│
│  │        │　            │耿吉在車內接│        │鑰匙4串22 │      │
│  │        │              │應。        │        │支業已返還│      │
│  │        │              │　          │        │黃碧標）。│      │
└─┴────┴───────┴──────┴────┴─────┴───┘
